

Yoni Herminio Rodríguez Urbina

CONTADOR PUBLICO COLEGIADO

EXPERIENCIA PROFESIONAL

- IESTP "TRUJILLO" DOCENTE Marzo 2021 –actualidad
- UNIDAD DE GESTIÓN EDUCATIVA LOCAL-LA ESPERANZA -ESP. EN FINANZAS I Abril 2015 – Febrero 2016
- UNIDAD DE GESTIÓN EDUCATIVA LOCAL-LA ESPERANZA -ESP. EN FINANZAS
 Febrero - Diciembre 2017
- MARINA DE MONTOYA E.I.R.L CONTADOR Noviembre 2018 – Diciembre 2023
- MARINA DE MONTOYA E.I.R.L CONTADOR Noviembre 2018 – Diciembre 2023
- T & B CONFRATELLI E.I.R.L CONTADOR Setiembre 2024 – Actualidad

CURSOS DE CAPACITACIÓN

- Curso: Sistema Integrado de Administración Financiera
 Universidad Nacional de Trujillo Escuela de Posgrado
 Fecha: Desde 10 12 2021 al 10 02 del 2022
- Curso: Comentario y Aplicación de NIIF Y PCGE SIAF
 Universidad Nacional de Trujillo Escuela de Posgrado
 Fecha: Desde 01 11 2021 al 29 12 del 2021
- Curso: Formulación, Análisis e Interpretación de los Estados Financieros.

Universidad Nacional de Trujillo – Escuela de Posgrado Fecha: Desde 07 – 10 - 2019 al 27 – 12 del 2019

- Curso: Dinámica y Aplicación del Nuevo PCGE
 Gerencia Regional de Educación La Libertado GRELL
 Fecha: Desde 08 08 2019 al 30 10 del 2019
- Curso: Finanzas Publicas
 Universidad Nacional de Trujillo Escuela de Posgrado
 Fecha: Desde 01 09 al 28 10 del 2021

PERFIL PROFESIONAL

Contador Público Colegiado con sólida formación en Contabilidad Pública y Privada, Asesoramiento Contable, Tributario, Financiero y Laboral. Con amplia experiencia en el Sector Público y Privado; Docente de Institutos de Educación Superior Tecnológico, combinando conocimientos técnicos con habilidades pedagógicas para la formación de futuros profesionales. Comprometido con la innovación, el aprendizaje continuo y la mejora de procesos educativos y tecnológicos.

CONTACTO



Email: rodriguezurbinay@iestptrujillo.edu.pe

EDUCACIÓN

- CONTADOR PUBLICO
 - Universidad Nacional de Trujillo
- MAESTRIA EN DOCENCIA UNIVERSITARIA Universidad Privada San Pedro
- COMPLEMENTACION PEDAGOGICA
 Universidad Privada San Pedro

DIPLOMADOS /ESPECIALIZACIÓN

 Diplomado en Contabilidad de Costos y Presupuestos – UNT

IDIOMAS

Inglés: Avanzado